臺灣臺中地方法院刑事判決　　　　　　　　　　　　　九十一年度易字第六００號
　　公　訴　人　臺灣台中地方法院檢察署檢察官
　　被　　　告　丙○○
右列被告因竊盜案件，經檢察官提起公訴（九十年度偵字第一七八０號），本院判決
如左：
    主  文
丙○○連續竊盜，處有期徒刑參月，如易科罰金，以參佰元折算壹日。扣案鑰匙壹支
沒收。
    事  實
一、丙○○基於概括之犯意，意圖為自己不法之所有，連續先於民國（下同）八十八
    年十一月二十六日二十時許，在台中縣豐原市○○街三十七巷七十六號前，以其
    所有之鑰匙一支竊取乙○○所有之車牌號碼ＪＵＶ─二八三號重機車一部（約值
    台幣五千元），得手後供己騎用；再於同年十二月二日七時五十分許，騎乘上開
    竊得之機車至台中縣豐原市○○街一一八號旁，竊取甲○○所有置於其停放在該
    處之ＩＷＱ─０六七號機車腳踏板處之安全帽一頂（約值新台幣二百元）。得手
    後，將前開竊得之安全帽戴於頭上，旋為警當場查獲。
二、案經台中縣警察局豐原分局報台灣臺中地方法院檢察署檢察官偵查起訴。
    理  由
一、訊之被告龍俊坦承有於前開時地竊取被害人乙○○所有前開機車部分之事實，核
    與被害人乙○○所述情節相符，並有贓物認領保管收據、車輛竊資料個別查詢報
    表各一紙、機車照片一幀附卷可稽。另被告矢口否認有竊取前開被害人甲○○所
    有前開安全帽部分之事實，辯稱：他是因為自己的安全帽丟掉，所以拿前開被害
    人甲○○所有之安全帽起來戴看看是否是他的，後來警察就來了，他並沒有要拿
    別人的安全帽云云。惟查：前開安全帽係被害人甲○○所失竊等情，業據被害人
    甲○○於警訊中供明在卷，並有贓物認領保管收據一紙、安全帽照片一幀附卷可
    稽。再被告於警訊中供稱他是因安全帽在八十八年十二月一日被別人偷走了，所
    以才在前開時、地竊取前開安全帽使用，他竊得前開安全帽後，立即戴上使用並
    走向他停放機車處，即被警方當場查獲。於偵查中亦供稱是因為之前自己的安全
    帽掉了，才偷人家的安全帽。又安全帽係具有專屬性之個人穿戴用品，使用人可
    藉由其外觀、樣式大小、套戴密合度，甚至安全帽內沿所散發之氣味、帽帶之調
    整等輕易判斷安全帽是否屬自己所有。況前開安全帽已非新品，有卷附安全帽照
    片一幀可稽。是被告當可輕易判斷安全帽是否屬自己所有，而不致誤認他人之安
    全帽為己所有，而將之取走。從而，被告前開所辯，尚不足採。本件事證明確，
    被告前開犯行洵堪認定。
二、核被告所為，係犯刑法第三百二十條第一項之竊盜罪。被告先後二次竊盜行為，
    時間緊接，所犯構成要件相同之罪名，顯係出於概括犯意而為，屬連續犯，爰依
    刑法第五十六條規定論以一罪，並加重其刑。爰審酌被告之品行、所竊取物品之
    價值不高、行竊之手段，及其犯後坦承部分犯行等一切情狀，量處如主文所示之
    刑，並諭知易科罰金之折算標準以資懲儆。
三、另被告行為後刑法第四十一條業於九十年一月十日修正公布，同年同十二日生效
    ，犯最重本刑為五年以下有期徒刑以下刑之罪而受六個月以下有期徒刑或拘役之
    宣告，因身體、教育、職業、家庭之關係或其他正當理由，執行顯有困難者，得
    易科罰金。比較新舊法適用之結果，以新法有利被告，爰併依刑法第二條第一項
    前段規定，適用有利被告之修正後刑法第四十一條之規定，附此敘明。
四、扣案之鑰匙一支現由被害人維森保管中（偵查卷第八頁背面），其係被告所有，
    供竊取前開機車所用之物，業據被告供明在卷，併依刑法第三十八條第一項第二
    款規定宣告沒收。
五、據上論斷，應依刑事訴訟法第二百九十九條第一項前段，刑法第二條第一項前段
    、第五十六條、第三百二十條第一項、修正後刑法第第四十一條第一項前段、刑
    法第三十八條第一項第二款，罰金罰鍰提高標準條例第一條前段、第二條，判決
    如主文。
本案經檢察官李立傑到庭執行職務。
中      華      民      國      九十一    年      四      月    三十    日
                                臺灣臺中地方法院刑事第一庭
                                    法  官  鄭文祺
右正本證明與原本無異。
如不服本判決，應於判決送達後十日內向本院提出上訴狀，上訴於臺灣高等法院臺中
分院( 須附繕本 )。
                                          書記官
中    華    民    國      九十一      年       五      月     二    日
附錄本案所犯法條
刑法第三百二十條第一項
意圖為自己或第三人不法之所有，而竊取他人之動產者，為竊盜罪，處五年以下有期
徒刑、拘役或五百元以下罰金。
